臺灣高雄地方法院刑事判決
111年度審交易字第207號
公  訴  人  臺灣高雄地方檢察署檢察官
被      告  郭志榮


上列被告因公共危險案件，經檢察官提起公訴（111年度偵字第2
541號），因被告於準備程序進行中就被訴事實為有罪之陳述，
經本院裁定改依簡式審判程序審理，判決如下：
    主  文
郭志榮犯不能安全駕駛動力交通工具罪，處有期徒刑柒月。
    事實及理由
一、本件被告郭志榮所犯非死刑、無期徒刑、最輕本刑為3年以
    上有期徒刑之罪或高等法院管轄第一審案件，其於準備程序
    進行中，就被訴事實為有罪之陳述，經告知簡式審判程序之
    旨，並聽取當事人之意見後，本院認宜進行簡式審判程序，
    爰依刑事訴訟法第273條之1第1項規定，裁定進行簡式審判
    程序。又因改行簡式審判程序之故，依刑事訴訟法第159條
    第2項之規定，本件不受同法第159條第1項傳聞法則之限制
    ，合先敘明。
二、本案犯罪事實及證據，除證據部分增列「被告於本院審理時
    之自白」外，其餘均引用檢察官起訴書所載（如附件）。
三、按行為後法律有變更者，適用行為時之法律。但行為後之法
    律有利於行為人者，適用最有利於行為人之法律，刑法第2
    條第1項定有明文。查被告為本案行為後，刑法第185條之3
    業於民國111年1月28日修正公布施行，並於同年月30日生效
    。修正後刑法第185條之3第1項第1款之不能安全駕駛動力交
    通工具罪之法定刑業由「2年以下有期徒刑，得併科20萬元
    以下罰金」修正為「3年以下有期徒刑，得併科30萬元以下
    罰金」，經比較新舊法之規定，修正後刑法第185條之3第1
    項第1款之規定並未有利於被告，依前揭規定，應適用被告
    行為時即修正前刑法第185條之3第1項第1款之規定。　
四、論罪科刑：
  ㈠核被告所為，係犯修正前刑法第185條之3第1項第1款之不能
    安全駕駛動力交通工具罪。
  ㈡爰以行為人之責任為基礎，審酌被告理應知悉酒精對人之意
    識能力具有不良影響，仍於酒後吐氣酒精濃度達每公升0.62
    毫克狀況下，罔顧公眾之交通安全，騎乘普通重型機車行駛
    於道路上，所為實可非議；然念被告犯後坦承犯行，態度尚
    可，且行車期間幸未肇事致他人受傷，危害尚未擴大；兼衡
    被告於本院審理時自陳之智識程度及生活經濟狀況（具中低
    收入戶資格）（詳見本院審交易卷第153、157頁）、前有多
    次犯酒後不能安全駕駛動力交通工具罪經法院論罪科刑之素
    行（詳見卷附臺灣高等法院被告前案紀錄表），暨檢察官求
    刑意見等一切情狀，量處如主文所示之刑。
據上論斷，應依刑事訴訟法第273條之1第1項、第299條第1項前
段、第310條之2、第454條第2項，判決如主文。
本案經檢察官劉穎芳提起公訴，檢察官范文欽到庭執行職務。
中　　華　　民　　國　　111 　年　　7 　　月　　27　　日
                  刑事第五庭    法　官  林明慧
以上正本證明與原本無異。
如不服本判決應於收受送達後20日內向本院提出上訴書狀，並應
敘述具體理由；如未敘述上訴理由者，應於上訴期間屆滿後20日
內向本院補提理由書（均須按他造當事人之人數附繕本）「切勿
逕送上級法院」。
中　　華　　民　　國　　111 　年　　7 　　月　　27　　日
                                書記官  鄭永媚　　　　
附錄本判決論罪科刑法條： 
修正前中華民國刑法第185 條之3 第1 項第1 款
駕駛動力交通工具而有下列情形之一者，處2年以下有期徒刑，
得併科20萬元以下罰金：
一、吐氣所含酒精濃度達每公升零點二五毫克或血液中酒精濃度
    達百分之零點零五以上。
附件：
臺灣高雄地方檢察署檢察官起訴書
                                     111年度偵字第2541號
　　被　　　告　郭志榮　男　46歲（民國00年0月0日生）
　　　　　　　　　　　　住○○市○鎮區○○街00號
　　　　　　　　　　　　國民身分證統一編號：Z000000000號
上被告因公共危險案件，已經偵查終結，認應該提起公訴，茲將
犯罪事實及證據並所犯法條分敘如下：
　　　　犯罪事實
一、郭志榮於民國111年1月6日20時許，在高雄市○鎮區○○街00號
    住處飲用啤酒後，明知吐氣所含酒精濃度已達每公升0.25毫克
    以上者，不得駕駛動力交通工具，仍於同年月7日某時，在呼
    氣酒精濃度已逾上開標準之情形下，基於不能安全駕駛動力交通
    工具而駕駛之犯意，騎乘屬於動力交通工具之車牌號碼000-00
    00號普通重型機車上路。嗣於同日11時52分許，行經高雄市前
    鎮區瑞北路與瑞祥街交岔路口時，因違規紅燈右轉遭警方攔
    查，且因身有酒味，經警於同日11時57分許測得其吐氣酒精
    濃度含量達每公升0.62毫克後，始發現上情。
二、案經高雄市政府警察局前鎮分局報告偵辦。
　　　　證據並所犯法條
一、證據清單及待證事實
編號 證據名稱 待證事實 1 被告郭志榮於警詢時及偵查中之自白 被告坦承於上開時、地飲酒後駕車之事實。 2 高雄市政府警察局前鎮分局瑞隆派出所酒精測試報告、財團法人台灣商品檢測驗證中心呼氣酒精測試器檢定合格證書、車輛詳細資料報表各1份、高雄市政府警察局舉發違反道路交通管理事件通知單影本2份 證明被告酒後駕車，因違規紅燈右轉為警攔查，吐氣酒精含量每公升0.62毫克之事實。 
二、核被告所為，係犯刑法第185條之3第1項第1款酒後駕車罪嫌
    。又被告自91年間起，即5度因公共危險案件經法院判決有罪
    確定，本次已第6次犯同一罪名，且目前尚在履行前案刑期之易
    服社會勞動期間即再犯本案，顯見被告完全漠視公眾行之安全
    ，請斟酌從重量刑。
三、依刑事訴訟法第251條第1項提起公訴。
　  此　致
臺灣高雄地方法院
中　　華　　民　　國　 111　　年　　1 　 月　　18　　日
　　　　　　　　　　　　 　　 檢　察　官  劉穎芳
上正本證明與原本無異
中　　華　　民　　國　 111　　年　　1 　　月　　27　　日
                              書  記  官  沈毅

所犯法條　　
中華民國刑法第185條之3
駕駛動力交通工具而有下列情形之一者，處 2 年以下有期徒刑
，得併科 20 萬元以下罰金：
一、吐氣所含酒精濃度達每公升零點二五毫克或血液中酒精濃度
    達百分之零點零五以上。
二、有前款以外之其他情事足認服用酒類或其他相類之物，致不
    能安全駕駛。
三、服用毒品、麻醉藥品或其他相類之物，致不能安全駕駛。
因而致人於死者，處 3 年以上 10 年以下有期徒刑；致重傷者
，處 1 年以上 7 年以下有期徒刑。